【裁判字號】    96,交訴,133
【裁判日期】    970125
【裁判案由】    公共危險等
【裁判全文】
臺灣臺北地方法院刑事判決             96年度交訴字第133號
公  訴  人  臺灣臺北地方法院檢察署檢察官
被      告  乙○○
上列被告因公共危險案件，經檢察官提起公訴（96年度偵緝字第
2119號）後，因被告於準備程序中就被訴公共危險部分之事實為
有罪之陳述，經本院合議庭裁定改行簡式審判程序審理，茲判決
如下：
    主  文
乙○○駕駛動力交通工具肇事，致人受傷而逃逸，處有期徒刑陸
月，如易科罰金，以新臺幣壹仟元折算壹日，減為有期徒刑參月
，如易科罰金，以新臺幣壹仟元折算壹日。
    事實及理由
一本件犯罪事實、證據、理由及適用法條，均引用檢察官起訴書
  之記載（如附件）。
二本院審酌被告乙○○前無犯罪科刑紀錄，於本院審理時坦承犯
  行，且已與告訴人甲○○達成和解（過失傷害部分另為不受理
  判決）等一切情狀，從輕量處如主文所示之刑。又被告之犯罪
  合於中華民國九十六年罪犯減刑條例第二條第一項第三款之規
  定，應將宣告刑予以減刑，並諭知易科罰金之折算標準。
三本件被告所犯為死刑、無期徒刑、最輕本刑三年以上有期徒刑
  以外之罪，亦非高等法院管轄第一審之案件，其於本院行準備
  程序時並就被訴事實為有罪之陳述，經聽取檢察官及被告之意
  見後，依刑事訴訟法第二百七十三條之一第一項之規定，由本
  院合議庭裁定本件改依簡式審判程序，並由受命法官獨任進行
  審理。
四適用之法條：刑事訴訟法第二百七十三條之一第一項、第二百
  九十九條第一項前段、第三百十條之二、第四百五十四條第二
  項，刑法第一百八十五條之四、第四十一條第一項前段，刑法
  施行法第一條之一，中華民國九十六年罪犯減刑條例第二條第
  一項第三款、第七條、第九條。
本案經檢察官侯靜雯到庭執行職務
中    華    民    國    97    年    1     月    25    日
                  刑事第十五庭  法  官   邱蓮華
上正本證明與原本無異。
如不服本判決，應於判決送達後10日內向本院提出上訴狀 (應抄
附繕本)。
                                書記官   葉宜玲
中    華    民    國    97    年    1     月    25    日
附錄本案所犯法條全文
中華民國刑法第185條之4
駕駛動力交通工具肇事，致人死傷而逃逸者，處 6 月以上 5 年
以下有期徒刑。
附件
臺灣臺北地方法院檢察署檢察官起訴書
                                    96年度偵緝字第2119號
    被      告  乙○○  男  40歲（民國○○年○月○日生）
                        住臺北市○○區○○街10巷臨16之1
                        號2樓
                        居臺北市○○○路232號3樓
                        國民身分證統一編號：Ｚ000000000號
上列被告因公共危險等案件，已經偵查終結，認應該提起公訴，
茲將犯罪事實及證據並所犯法條分敘如下：
            犯罪事實
一、乙○○係址設臺北市○○○路232 號「集山實業股份有限公
    司」（下稱集山實業公司）所經營之「悟饕池上飯包」之員
    工，平日負責駕駛業務車輛巡視店務及加盟業務，為從事業
    務之人，其於民國96年2 月20日上午8 時許，駕駛集山實業
    公司所有車牌號碼為2173—KQ號自用小客車巡視臺北地區業
    務後，沿臺北縣坪林鄉○○○路由臺北往宜蘭方向行駛，欲
    至宜蘭羅東巡視店務後，搭乘火車趕赴花蓮支援，於途經坪
    林鄉○○○路56公里處，明知駕駛汽車不得跨越雙黃線行駛
    ，而當時之天候雨、路面濕潤無缺陷及障礙、視距良好，並
    無不能注意之情事，竟為注意及此。適甲○○駕駛車牌號碼
    為7966-PD 號自用小客車由宜蘭往臺北方向駛來，見狀煞閃
    不及，而與上開車輛發生碰撞，致甲○○駕駛之車輛向右碰
    撞山壁，原地打轉，再撞擊周秀聰所駕駛之車牌號碼為446-
    CP號營業用小客車，使甲○○受有頭部挫傷、頭暈及噁心疑
    併腦震盪之傷害。詎乙○○於肇事後，明知甲○○受有傷害
    ，竟基於肇事逃逸之犯意，未下車查看施予救助，亦未留下
    其姓名及聯絡方式，即駕車離去，經路人記下肇事車輛之車
    號報警始循線查獲。
二、案經甲○○訴由臺北縣政府警察局新店分局報告偵辦。
            證據並所犯法條
一、證據清單及待證事實
┌──┬──────────┬───────────┐
│編號│   證據清單         │    待證事實          │
├──┼──────────┼───────────┤
│一  │被告之供述          │（一）被告坦承駕駛上開│
│    │                    │      自用小客車於上開│
│    │                    │      時、地跨越雙黃線│
│    │                    │      行駛，與告訴人之│
│    │                    │      車輛發生後照鏡之│
│    │                    │      碰撞之事實      │
│    │                    │（二）被告為集山實業公│
│    │                    │      司之員工，負責駕│
│    │                    │      車巡視店務之加盟│
│    │                    │      店業務，為從事業│
│    │                    │      務之人之事實    │
│    │                    │（三）被告於兩車碰撞後│
│    │                    │      隨即發現，並無停│
│    │                    │      車察看繼續駕車駛│
│    │                    │      離之事實        │
├──┼──────────┼───────────┤
│二  │告訴人甲○○之證述  │上開全部犯罪事實      │
├──┼──────────┼───────────┤
│三  │車牌號碼為2173-KQ號 │左列車輛為集山實業公司│
│    │自用小客車之車籍資料│所有之事實            │
│    │1紙、集山實業公司基 │                      │
│    │本資料1紙           │                      │
├──┼──────────┼───────────┤
│四  │道路交通事故現場圖、│被告肇事時之一切情狀並│
│    │調查報告表、現場照片│無不能注意之情事、告訴│
│    │21張、道路交通事故初│人車損狀況、被告駕車有│
│    │步分析研判表        │跨越雙黃線之過失等事實│
├──┼──────────┼───────────┤
│五  │證人周秀聰之證述    │告訴人車輛遭撞擊後向右│
│    │                    │撞擊山壁反彈後原地打轉│
│    │                    │後撞擊證人車輛之事實  │
├──┼──────────┼───────────┤
│六  │板橋中興醫院診斷證明│告訴人因本件車禍事故受│
│    │書                  │有頭部挫傷、頭暈及噁心│
│    │                    │疑併腦震盪之傷害之事實│
├──┼──────────┼───────────┤
│七  │本件事故承辦員警潘傑│被告於事發後向告訴人坦│
│    │璘（已歿）之職務報告│承駕車過失之事實      │
├──┼──────────┼───────────┤
│八  │被告庭呈之購買後照鏡│2173-KQ號自用小客車左 │
│    │發票1紙             │後照鏡撞擊毀損之事實  │
└──┴──────────┴───────────┘
二、核被告所為係犯刑法第185條之4之肇事逃逸罪、第284條
    第2項前段之業務過失傷害罪嫌。又其所犯上開兩罪，行
    為有異，罪名互殊，請分論併罰。
三、依刑事訴訟法第251條第1項提起公訴。
  此  致
臺灣臺北地方法院
中    華    民    國    96    年    9    月    30     日
                            檢  察  官   沈   志   成
附錄本案所犯法條全文
中華民國刑法第185條之4
駕駛動力交通工具肇事，致人死傷而逃逸者，處6月以上5年以下
有期徒刑。


司法院資訊處製作；財團法人民間司法改革基金會備份。
